# 使用租赁准则后关联交易的披露

提问人：dumingrain 时间：2022-04-03 17:48:55
陈版主，咨询一个问题，一家上市公司向其母公司有租赁房产，执行新租赁准则后，需确认近 3000 万元的租赁权资产，每年支付租赁 20 万元，这种情况下，期末在披露关联交易金额时，应该是使用哪个金额，是披露不含税租金（和以前年度一样）？还是披露使用权摊销金额，即记入损益金额？还是披露本年新增的使用权资产的金额？感觉这三种都有点问题

回答人：chenyiwei
目前这个问题没有统一意见，实务中做法也有多种。一般常见的有以下几种：
1 、以“本期合同租金”的名义，延续以往年度的做法，即把本期合同租金作为关联交易金额予以披露。
2 、参考分期付款购买固定资产模式，将本期新增的使用权资产账面价值作为关联交易予以披露。
3 、将新准则下的“使用权资产折旧+租赁负债相关利息支出”作为关联交易金额披露。
但无论采用何种方式，都应通过表格列标题或者脚注文字说明的方式说明披露数据的含义和口径。